【裁判字號】    99,訴,695
【裁判日期】    990730
【裁判案由】    違反毒品危害防制條例
【裁判全文】
臺灣屏東地方法院刑事判決               99年度訴字第695號
公  訴  人  臺灣屏東地方法院檢察署檢察官
被      告  甲○○
上列被告因違反毒品危害防制條例案件，經檢察官提起公訴（99
年度毒偵字第840 號），本院適用簡式審判程序，判決如下：
    主  文
甲○○施用第一級毒品，累犯，處有期徒刑壹年參月，扣案如附
表編號1 至3 所示之物均沒收銷燬之，扣案如附表編號4 所示之
物沒收。
    事  實
一、甲○○前於民國91年間，因施用毒品案件，經本院以91年度
    毒聲字第1465號裁定送觀察勒戒，於91年12月25日執行完畢
    釋放；又於前揭觀察勒戒執行完畢釋放後5 年內之94年間，
    因再犯連續施用第一級毒品、連續施用二級毒品等犯行，經
    本院以95年度訴緝字第12號判決各判處有期徒刑1 年、8 月
    ，並定其應執行有期徒刑1 年6 月確定；另因施用第一級毒
    品、施用第二級毒品等犯行，經本院以95年度訴字第1050號
    判決各判處有期徒刑1 年、3 月，並定其應執行有期徒刑1
    年2 月確定；上開各罪經本院以96年度聲減字第1212號裁定
    分別減刑，並定其應執行有期徒刑1 年3 月確定，於97年2
    月8 日縮短刑期執行完畢。詎未悔改，基於施用第一級、第
    二級毒品之犯意，於99年4 月6 日上午10時許，在屏東縣恆
    春鎮○○路3 巷2 號住處，將海洛因及甲基安非他命一同放
    置於玻璃球內，以點火燒烤後吸食所產生煙霧之方式，同時
    施用第一級毒品海洛因、第二級毒品甲基安非他命。嗣於99
    年4 月6 日下午4 時許，在屏東縣恆春鎮○○路上，因形跡
    可疑為警盤查，扣得如附表所示之物，並經警徵其同意採尿
    送驗，結果呈嗎啡及甲基安非他命陽性反應，因而查獲。
二、案經屏東縣警察局恆春分局報告臺灣屏東地方法院檢察署檢
    察官偵查起訴。
    理  由
一、本件被告甲○○所犯為死刑、無期徒刑、最輕本刑為3 年以
    上有期徒刑以外之罪，其於準備程序中就被訴事實為有罪之
    陳述，經告知簡式審判程序之旨，並聽取當事人之意見後，
    本院認為適宜獨任進行簡式審判程序，而裁定進行簡式程序
    審理，合先敘明。
二、上開犯罪事實，業據被告甲○○於本院審理時坦白承認（參
    本院卷第27頁背面），且被告為警查獲後所採集之尿液，經
    台灣檢驗科技股份有限公司高雄濫用藥物實驗室檢驗結果，
    呈嗎啡及甲基安非他命之陽性反應，有該實驗室出具之濫用
    藥物檢驗報告附卷足憑（見偵卷第21頁），足認被告自白與
    事實相符，本件事證明確，其犯行堪予認定。
三、按修正毒品危害防制條例就施用毒品者，只於「初犯」及「
    5 年後再犯」等2 種情形，有其追訴條件之限制，即須於初
    犯經觀察、勒戒或強制戒治釋放後，5 年內均無施用毒品之
    行為，始能認其前所實施之觀察、勒戒或強制戒治已足遮斷
    毒癮，而得於5 年後再犯時，再予適用初犯之規定，重行觀
    察、勒戒等程序。倘5 年內已經再犯，被依法追訴處罰，縱
    其第3 次（或第3 次以上）施用毒品之時間在初犯釋放5 年
    以後，即與「5 年後再犯」之情形有別，且因已於「5 年內
    再犯」，顯見其再犯率甚高，原實施觀察、勒戒或強制戒治
    ，已無法收其實效，而無5 年戒斷期之存在，自無再經觀察
    、勒戒及強制戒治之必要，應由檢察官逕行起訴（參照最高
    法院95年度台非字第59號、第65號判決意旨）。經查，被告
    前因施用毒品案件，經本院以91年度毒聲字第1465號裁定送
    觀察勒戒，於91年12月25日執行完畢釋放；又於前揭觀察勒
    戒執行完畢釋放後5 年內之94年間，因再犯連續施用第一級
    毒品、連續施用二級毒品等犯行，經本院以95年度訴緝字第
    12號判決各判處有期徒刑1 年、8 月，並定其應執行有期徒
    刑1 年6 月確定等情，有臺灣高等法院被告前案紀錄表在卷
    可參，揆諸上開判決意旨，本件訴追條件自無欠缺，依法應
    追訴處罰。
四、核被告甲○○所為，係犯毒品危害防制條例第10條第1 項之
    施用第一級毒品罪及同條例第10條第2 項之施用第二級毒品
    罪。被告持有海洛因、甲基安非他命之低度行為，應分別為
    施用海洛因、甲基安非他命之高度行為所吸收，不另論罪。
    被告以一施用行為同時觸犯上開罪名，為想像競合犯，應依
    刑法第55條規定，從一重之施用第一級毒品罪處斷。被告前
    因連續施用第一級毒品、連續施用二級毒品等犯行，經本院
    以95年度訴緝字第12號判決各判處有期徒刑1 年、8 月，並
    定其應執行有期徒刑1 年6 月確定；另因施用第一級毒品、
    施用第二級毒品等犯行，經本院以95年度訴字第1050號判決
    各判處有期徒刑1 年、3 月，並定其應執行有期徒刑1 年2
    月確定；上開各罪經本院以96年度聲減字第1212號裁定分別
    減刑，並定其應執行有期徒刑1 年3 月確定，於97年2 月8
    日縮短刑期執行完畢乙節，有臺灣高等法院被告前案紀錄表
    在卷可證，其於有期徒刑執行完畢後5 年內，故意再犯本件
    有期徒刑以上之罪，依刑法第47條第1 項規定，為累犯，應
    加重其刑。爰審酌被告施用毒品，足以戕害其身心，前因施
    用毒品，迭經觀察勒戒、判處罪刑執行完畢，又為本件施用
    毒品犯行，顯見自制力不佳，非予適當之刑罰不足以戒絕犯
    行；惟考量其犯後坦承犯行，態度良好，又施用毒品行為於
    本質上係屬自我戕害行為，反社會性之程度應屬較低等一切
    情狀，量處如主文所示之刑。扣案如附表所示之物，經檢驗
    結果分別詳附表各該編號備註欄所示，是如附表編號1 所示
    盛裝海洛因之包裝袋1 個，以及如附表編號2 至3 所示塑膠
    剷（編號2 所示塑膠剷係經用以放置海洛因、甲基安非他命
    ，編號3 所示塑膠剷則經用以放置海洛因），因分別經使用
    裝放、剷置海洛因及甲基安非他命，經驗上已與海洛因、甲
    基安非他命難以析離，應視同查獲之毒品，與如附表編號1
    所示海洛因，均應依毒品危害防制條例第18條第1 項前段規
    定沒收銷燬之。如附表編號4 所示白色粉末固經警檢驗無第
    一級、第二級毒品反應，有該物品之初步檢驗報告單附卷足
    憑（見警卷第27頁）；惟據被告供述：扣案2 包物品，1 包
    為海洛因，另1 包則係伊所有之葡萄糖，該包葡萄糖預備摻
    入海洛因中一同施用等語明確（參本院卷第28頁背面），可
    認係被告所有供犯施用第一級毒品罪預備之物，爰依刑法第
    38條第1 項第2 款規定沒收。至上開毒品因鑑驗耗用部分，
    既已滅失，自毋庸為沒收銷燬或沒收之諭知，附此敘明。
據上論斷，應依刑事訴訟法第273 條之1 第1 項、第299 條第1
項前段，毒品危害防制條例第10條第1 項、第2 項、第18條第1
項前段，刑法第11條、第55條、第47條第1 項、第38條第1 項第
2 款，判決如主文。
本案經檢察官潘國威到庭執行職務。
中    華    民    國    99    年    7     月    30    日
                  刑事第三庭    法  官  戴韻玲
以上正本證明與原本無異。
如不服本判決應於收受判決後10日內向本院提出上訴書狀，並應
敘述具體理由；其未敘述上訴理由者，應於上訴期間屆滿後20日
內向本院補提理由書（均須按他造當事人之人數附繕本）「切勿
逕送上級法院」。
中    華    民    國    99    年    8     月    2     日
                                書記官  張語恬
附錄法條：
毒品危害防制條例第10條
施用第一級毒品者，處 6 月以上 5 年以下有期徒刑。
施用第二級毒品者，處 3 年以下有期徒刑。
附表
┌──┬─────────────────┬─────────────────────┐
│編號│物品名稱及數量                    │備註                                      │
├──┼─────────────────┼─────────────────────┤
│1   │白色粉末1 包（含包裝袋1 個，驗前淨│檢出海洛因成分，有高雄市立凱旋醫院濫用藥物│
│    │重0.145 公克、驗後淨重0.136 公克）│成品檢驗鑑定書在卷可證（見偵卷第27頁）    │
├──┼─────────────────┼─────────────────────┤
│2   │塑膠剷1 支                        │呈海洛因、甲基安非他命陽性反應，有該塑膠剷│
│    │                                  │之初步檢驗報告單附卷可參（見警卷第28頁）  │
├──┼─────────────────┼─────────────────────┤
│3   │塑膠剷1 支                        │呈海洛因陽性反應，有該塑膠剷之初步檢驗報告│
│    │                                  │單在卷足佐（見警卷第29頁）                │
├──┼─────────────────┼─────────────────────┤
│4   │白色粉末1 包                      │經警檢驗無第一級、第二級毒品反應，有該物品│
│    │                                  │之初步檢驗報告單附卷足憑（見警卷第27頁）  │
└──┴─────────────────┴─────────────────────┘

司法院資訊處製作；財團法人民間司法改革基金會備份。
